臺灣雲林地方法院刑事裁定
111年度聲字第426號
聲  請  人  臺灣雲林地方檢察署檢察官
受  刑  人  張世民



上列聲請人因對受刑人數罪併罰有二裁判以上，聲請定其應執行
之刑（111年度執字第1059號），本院裁定如下：
    主  文
張世民所犯如附表所示之罪，應執行有期徒刑伍年拾壹月。
    理  由
一、聲請意旨略以：受刑人張世民因犯傷害等案件，先後經判決
    確定如附表，應依刑法第53條及第51條第5款定其應執行之
    刑，爰依刑事訴訟法第477條第1項聲請裁定等語。
二、按裁判確定前犯數罪者，併合處罰之，但有得易科罰金之罪
    與不得易科罰金之罪之情形者，不在此限；前項但書情形，
    受刑人請求檢察官聲請定應執行刑者，依第51條規定定之；
    數罪併罰，有二裁判以上者，依刑法第51條之規定，定其應
    執行之刑；數罪併罰，分別宣告其罪之刑，宣告多數有期徒
    刑者，於各刑中之最長期以上，各刑合併之刑期以下，定其
    刑期，但不得逾30年；依刑法第48條應更定其刑者，或依刑
    法第53條及第54條應依刑法第51條第5款至第7款之規定，定
    其應執行之刑者，由該案犯罪事實最後判決之法院之檢察官
    ，聲請該法院裁定之，刑法第50條第1項但書第1款、第2項
    、第53條、第51條第5款、刑事訴訟法第477條第1項分別定
    有明文。又法律上屬於自由裁量之事項，有其外部性界線及
    內部性界線，並非概無拘束，依據法律之具體規定，法院應
    在其範圍內選擇為適當之裁判者，為外部性界線，而法院為
    裁判時，應考量法律之目的，及法律秩序之理念所在者，為
    內部性界線，法院為裁判時，二者均不得有所踰越，此有最
    高法院80年台非字第473號判例意旨可資參照。是以數罪併
    罰，有二裁判以上，定其應執行之刑時，固屬於法院自由裁
    量之事項，然仍應受前揭外部性界線及內部性界線之拘束。
    另數罪併罰中之一罪，依刑法規定得易科罰金，若因與不得
    易科之他罪併合處罰結果而不得易科罰金時，原可易科部分
    所處之刑，自亦無庸為易科折算標準之記載（司法院大法官
    釋字第144、679號解釋意旨參照）。
三、查受刑人因犯附表編號1至9所示案件，經本院分別判決處刑
    確定，且附表編號1至8部分再經原判決定應執行有期徒刑5
    年10月確定等情，有卷附之各該判決書、臺灣高等法院被告
    前案紀錄表各1份在卷可佐。被告所犯附表編號9所處之刑，
    係得易科罰金之罪，附表編號1至8之刑則不得易科罰金，依
    刑法第50條第1項但書第1款規定原不得就附表所示各罪合併
    定應執行之刑。然受刑人已向臺灣雲林地方檢察署檢察官聲
    請合併定應執行刑，此有受刑人簽名捺印之「臺灣雲林地方
    檢察署刑法第50條第1項但書案件是否請求定應執行刑調查
    表」在卷可查，是以，檢察官依刑法第50條第2項規定，經
    受刑人之請求，向本院聲請定其應執行之刑，核屬正當。又
    受刑人所犯如附表編號1至8所示罪刑，曾經原判決定應執行
    有期徒刑5年10月確定，依前揭最高法院判例意旨，本院就
    附表所示各罪再為定應執行刑之裁判時，自應受前開裁判所
    為定應執行刑內部界線之拘束。另受刑人所犯如附表編號9
    所示之罪，原宣告刑雖得易科罰金，惟因與其餘附表編號1
    所示不得易科罰金之罪併合處罰，揆諸前揭說明，本院於定
    應執行刑時即無庸為易科罰金折算標準之諭知。爰參酌受刑
    人附表編號1至8均為販賣第二級毒品罪、附表編號9所犯為
    傷害罪，兩者犯罪情節不同，及受刑人對於定應執行刑無任
    何意見等一切情狀，合併定其應執行刑如主文所示。
四、依刑事訴訟法第477條第1項，刑法第50條第2項、第53條、
    第51條第5款，裁定如主文。
中　　華　　民　　國　　111 　年　　5 　　月　　27　　日
                  刑事第五庭    法  官  梁智賢
以上正本證明與原本無異。
如不服本裁定，應於裁定送達後5 日內向本院提出抗告狀（須附
繕本）。　　　　　　　　　
                                書記官  蘇靜怡
中　　華　　民　　國　　111 　年　　5 　　月　　27　　日

附表：受刑人張世民定應執行刑案件一覽表
 編　　　　　號  1 2 3  罪　　　　　名  販賣第二級毒品罪 販賣第二級毒品罪 販賣第二級毒品罪  宣　　告　　刑 （不含沒收）  有期徒刑5年2月 有期徒刑5年2月 有期徒刑5年2月  犯　罪　日　期  110年6月21日上午10時36 分許後之某時 110年7月8日中午12時36分 許後之某時 110年7月10日上午10時57分許後之某時  偵  查  機  關年　度　案　號  雲林地檢110年度偵字第5784號、第6606號 雲林地檢110年度偵字第5784號、第6606號 雲林地檢110年度偵字第5784號、第6606號 　最 　後 　事 　實 　審　 法　　院 臺灣雲林地方法院 臺灣雲林地方法院 臺灣雲林地方法院  案　　號 110年度訴字第498號 110年度訴字第498號 110年度訴字第498號  判決日期 110年12月22日 110年12月22日 110年12月22日 　確　 　定 　判 　決　 法　　院 臺灣雲林地方法院 臺灣雲林地方法院 臺灣雲林地方法院  案　　號 110年度訴字第498號 110年度訴字第498號 110年度訴字第498號  判　　決確定日期 111年1月18日 111年1月18日 111年1月18日 是否為得易科罰金之案件  否 否 否 備           註  ⒈雲林地檢111年度執字第521號。 ⒉編號1至8之刑，經原判決定應執行有期徒刑5年10月確定。 ⒈雲林地檢111年度執字第521號。 ⒉編號1至8之刑，經原判決定應執行有期徒刑5年10月確定。 ⒈雲林地檢111年度執字第521號。 ⒉編號1至8之刑，經原判決定應執行有期徒刑5年10月確定。 

 編　　　　　號  4 5 6  罪　　　　　名  販賣第二級毒品罪 販賣第二級毒品罪 販賣第二級毒品罪  宣　　告　　刑 （不含沒收）  有期徒刑5年2月 　  有期徒刑5年2月 有期徒刑5年2月  犯　罪　日　期  110年7月12日中午12時39分許後之某時 110年7月16日凌晨5時56分許後之某時 110年7月15日中午12時31分許後之某時  偵  查  機  關年　度　案　號  雲林地檢110年度偵字第5784號、第6606號 雲林地檢110年度偵字第5784號、第6606號 雲林地檢110年度偵字第5784號、第6606號 　最 　後 　事 　實 　審　 法　　院 臺灣雲林地方法院 臺灣雲林地方法院 臺灣雲林地方法院  案　　號 110年度訴字第498號 110年度訴字第498號 110年度訴字第498號  判決日期 110年12月22日 110年12月22日 110年12月22日 　確　 　定 　判 　決　 法　　院 臺灣雲林地方法院 臺灣雲林地方法院 臺灣雲林地方法院  案　　號 110年度訴字第498號 110年度訴字第498號 110年度訴字第498號  判　　決確定日期 111年1月18日 111年1月18日 111年1月18日 是否為得易科罰金之案件            否           否           否 備           註  ⒈雲林地檢111年度執字第521號。 ⒉編號1至8之刑，經原判決定應執行有期徒刑5年10月確定。 ⒈雲林地檢111年度執字第521號。 ⒉編號1至8之刑，經原判決定應執行有期徒刑5年10月確定。 ⒈雲林地檢111年度執字第521號。 ⒉編號1至8之刑，經原判決定應執行有期徒刑5年10月確定。 

 編　　　　　號  7 8 9  罪　　　　　名  販賣第二級毒品罪 販賣第二級毒品罪 共同犯傷害罪  宣　　告　　刑 （不含沒收）  有期徒刑5年2月 　  有期徒刑5年2月 有期徒刑5月  犯　罪　日　期  110年7月18日下午3時48分許後之某時 110年7月19日下午6時55分許前之某時 110年7月13日晚間8時25分許  偵  查  機  關年　度　案　號  雲林地檢110年度偵字第5784號、第6606號 雲林地檢110年度偵字第5784號、第6606號 雲林地檢110年度偵字第5211號 　最 　後 　事 　實 　審　 法　　院 臺灣雲林地方法院 臺灣雲林地方法院 臺灣雲林地方法院  案　　號 110年度訴字第498號 110年度訴字第498號 110年度訴字第533號  判決日期 110年12月22日 110年12月22日 111年3月4日 　確　 　定 　判 　決　 法　　院 臺灣雲林地方法院 臺灣雲林地方法院 臺灣雲林地方法院  案　　號 110年度訴字第498號 110年度訴字第498號 110年度訴字第533號  判　　決確定日期 111年1月18日 111年1月18日 111年4月6日 是否為得易科罰金之案件  否 否 是 備           註  ⒈雲林地檢111年度執字第521號。 ⒉編號1至8之刑，經原判決定應執行有期徒刑5年10月確定。 ⒈雲林地檢111年度執字第521號。 ⒉編號1至8之刑，經原判決定應執行有期徒刑5年10月確定。 ⒈雲林地檢111年度執字第1059號。